【裁判字號】    99,訴,209
【裁判日期】    990526
【裁判案由】    毒品危害防制條例
【裁判全文】
臺灣基隆地方法院刑事判決               99年度訴字第209號
公  訴  人  臺灣基隆地方法院檢察署檢察官
被      告  乙○○
上列被告因毒品危害防制條例案件，經檢察官提起公訴（99年度
毒偵字第365 號），被告於準備程序進行中，就被訴事實為有罪
之陳述，經本院合議庭裁定由受命法官獨任進行簡式審判程序，
判決如下：
    主  文
乙○○施用第一級毒品，累犯，處有期徒刑柒月。扣案之第一級
毒品海洛因貳包（驗餘淨重合計零點零壹伍零公克）併同難以析
離之包裝袋貳只沒收銷燬之。
    事  實
一、乙○○前因施用毒品案件，先後2 次經觀察、勒戒後，均認
    無繼續施用毒品之傾向，分別於民國87年12月9 日、88年8
    月9 日執行完畢釋放，並由臺灣板橋地方法院檢察署檢察官
    以87年度偵緝字第1132號及臺灣基隆地方法院檢察署檢察官
    以88年度偵字第2300號為不起訴處分確定。又因施用第一級
    、第二級毒品案件，經本院裁定送戒治處所施以強制戒治，
    並於91年6 月7 日執行完畢而釋放，同時由臺灣基隆地方法
    院檢察署檢察官以89年度毒偵字第2136號提起公訴，由本院
    於90年4 月12日以89年度訴字第700 號判決判處應執行有期
    徒刑1 年確定；復因施用毒品案件，經本院於91年1 月9 日
    、91年3 月15日，分別以90年度訴字第642 號、91年度易字
    第6 號判決，各判處有期徒刑10月、8 月確定，並經以91年
    度聲字第259 號裁定應執行有期徒刑1 年5 月確定，上開各
    罪接續執行，而於93年4 月1 日假釋出監，所餘刑期並付保
    護管束，嗣於93年9 月24日假釋期滿未經撤銷假釋，其未執
    行之刑，以已執行論，而執行完畢。其後，再因施用毒品案
    件，由本院以94年度訴字第100 號判決判處應執行有期徒刑
    1 年8 月確定，於96年5 月20日縮刑期滿執行完畢（構成累
    犯）。
二、詎其猶不知戒除毒癮，復基於施用第一級毒品海洛因之犯意
    ，於99年2 月24日晚上10時許，在基隆市○○路○段69巷33
    號3 樓住處，以針筒注射方式，施用第一級毒品海洛因1 次
    ，嗣於同年2 月25日14時30分許，在基隆市○○○路5 號前
    為警查獲，並扣得第一級毒品海洛因2 包（驗餘淨重合計0.
    0150公克），經警採其尿液送驗，結果呈嗎啡陽性反應，始
    悉上情。
三、案經基隆市警察局第一分局報請臺灣基隆地方法院檢察署檢
    察官偵查起訴。
    理  由
壹、程序事項
    本案被告所犯者非為死刑、無期徒刑、最輕本刑為3 年以上
    有期徒刑之罪或高等法院管轄之第一審案件，其於準備程序
    進行中，先就被訴事實為有罪之陳述，經告知其簡式審判程
    序之旨，並聽取公訴人、被告之意見後，本院業已依刑事訴
    訟法第273 條之1 第1 項規定，裁定由受命法官獨任以簡式
    審判程序進行本案之審理。
貳、實體事項
一、上揭事實，業據被告於偵查及本院審理時坦承在卷，並有被
    告所有之第一級毒品海洛因2 包扣案暨交通部民用航空局航
    空醫務中心99年3 月24日航藥鑑字第0991888 號毒品鑑定書
    1 紙在卷足佐。而被告為警查獲所採集之尿液檢體，經送請
    臺灣尖端先進生技醫藥股份有限公司以氣相層析質譜儀法為
    確認檢驗之結果，呈嗎啡（海洛因代謝後尿液檢出成份）陽
    性反應，此有該公司出具之濫用藥物檢驗報告1 份，暨足與
    上開檢驗報告相對應之尿液檢體對照表1 件在卷可憑，從而
    ，被告於本院審理時之自白，與事實相符，足以採信。再者
    ，被告前因施用毒品案件，經裁定送觀察、勒戒後，因無繼
    續施用毒品之傾向，由檢察官為不起訴處分，嗣於觀察勒戒
    執行完畢釋放5 年內多次再犯施用毒品罪，經法院判處如事
    實欄一所示有期徒刑等情，有臺灣高等法院被告前案紀錄表
    在卷可稽。被告既曾於「五年內再犯」，且經法院判處罪刑
    確定，竟又再次於如事實欄二所示之時間，施用第一級毒品
    ，即非屬毒品危害防制條例第20條第3 項所定「五年後再犯
    」之情形，從而，檢察官依法逕行起訴，於法要無不合。綜
    上所陳，本案事證明確，被告施用第一級毒品犯行，洵堪認
    定，應依法論科。
二、查海洛因係毒品危害防制條例所列管之第一級毒品，此為該
    條例第2 條第2 項第1 款所明定。核被告所為，係犯毒品危
    害防制條例第10條第1 項之施用第一級毒品罪。被告持有第
    一級毒品以供施用，其持有之低度行為應為施用之高度行為
    所吸收，不另論罪。被告曾有如前所述之犯罪科刑及刑之執
    行情形，此有臺灣高等法院被告前案紀錄表在卷可稽，其於
    有期徒刑執行完畢後，5 年內故意再犯本件最重本刑有期徒
    刑之罪，為累犯，應依刑法第47條第1 項規定論以累犯，並
    依法加重其刑。爰審酌被告犯罪之動機、曾有多次施用毒品
    之前科仍不知戒除，惟犯罪後坦承犯行，且所犯之施用毒品
    犯行乃戕害自己身心健康，並未危及他人暨檢察官求處有期
    徒刑9 月核屬過重等一切情狀，量處如主文所示之刑。扣案
    之第一級毒品海洛因2 包（驗餘淨重合計0.0150公克）併同
    難以完全析離之外包裝袋2 只，為查獲之毒品，應依毒品危
    害防制條例第18條第1 項前段之規定宣告沒收銷燬。
據上論斷，應依刑事訴訟法第273 條之1 第1 項、第299 條第1
項前段，毒品危害防制條例第10條第1 項、第18條第1 項前段，
刑法第11條前段、第47項第1 項，判決如主文。
本案經檢察官甲○○到庭執行職務。
中    華    民    國    99    年    5    月    26     日
                        刑事第二庭法  官  黃梅淑
以上正本證明與原本無異。
如不服本判決應於收受送達後10日內向本院提出上訴書狀，並應
敘述具體理由；其未敘述上訴理由者，應於上訴期間屆滿後20日
內向本院補提理由書(均須按他造當事人之人數附繕本)「切勿逕
送上級法院」。
中    華    民    國    99    年    5    月    26     日
                                  書記官  丁妍君
附錄論罪法條：
毒品危害防制條例第10條第1 項
施用第一級毒品者，處6 月以上5 年以下有期徒刑。

司法院資訊處製作；財團法人民間司法改革基金會備份。
